臺灣臺南地方法院民事裁定
111年度消小上字第3號
上  訴  人  林文偉  
被  上訴人  大通國際開發有限公司


法定代理人  張力義  

上列當事人間請求損害賠償事件，上訴人對於中華民國111年4月
15日本院臺南簡易庭110年度南消小字第43號第一審小額判決提
起上訴，本院裁定如下：
    主  文
上訴駁回。
第二審訴訟費用新臺幣壹仟伍佰元由上訴人負擔。
    理  由
一、按對於小額訴訟之第一審裁判之上訴，非以其違背法令為理
    由不得為之，民事訴訟法第436條之24第2項定有明文。次按
    小額訴訟之上訴狀內應記載上訴理由，表明下列各款事項：
    ㈠原判決所違背之法令及其具體內容。㈡依訴訟資料可認為原
    判決有違背法令之具體事實，民事訴訟法第436條之25亦有
    明定。據此，當事人對小額訴訟之第一審裁判上訴，其上訴
    狀應就第一審判決如何違背法令為具體之指摘，並揭示該法
    規之條項或其內容，若係成文法以外之法則，應揭示該法則
    之旨趣，其為經驗法則、證據法則者，亦應具體指摘揭示該
    經驗法則或證據法則；倘為司法院解釋或最高法院之判例，
    則應揭示該判解之字號或其內容，或揭示有何合於民事訴訟
    法第469條所列各款當然違背法令之事實；上訴狀或理由書
    如未依此項方法表明者，即難認為已對原審判決之違背法令
    有具體之指摘，其上訴自難認為合法（最高法院71年台上字
    第314號、70年度台上字第720號判例意旨參照）。又取捨證
    據認定事實，屬於事實審法院之職權，若其認定並不違背法
    令，即不許任意指摘其認定不當，以為上訴理由（最高法院
    28年度上字第1515號裁判意旨參照）。再按上訴不合法者，
    依同法第436條之32第2項準用第471條第1項、第444條第1項
    規定，法院毋庸命其補正，應逕以裁定駁回之。
二、上訴意旨略以：被上訴人為相繼運送者，應於接受貨物時詢
    問上訴人是否為其報值保險，以保障雙方權利，然被上訴人
    卻無告知相關保值服務，已侵害上訴人之權利。原審判決雖
    認定「惟由系爭吉他前開毀損照片觀之，為共鳴箱側板部分
    破裂，其餘零件則未見有毀損情況，尚難認定系爭吉他全然
    損壞而達難以修復之重大程度」等語，然吉他共鳴箱為吉他
    最重要部位，實際毀損程度已無法修復，且無法再找到同樣
    之替代品。被上訴人於原審筆錄稱「事後並有替原告向新竹
    物流索賠，新竹物流願賠償最高額3,000元」等語，原審判
    決認定「參以新竹物流就未報值貨物每件最高賠償上限為3,
    000元等情」，這一來一往間相消，被上訴人何來實質賠償
    負責，如以原審判決見解，則民法第637條立法之旨蕩然無
    存等語。並聲明：㈠原判決關於駁回上訴人新臺幣（下同）1
    9,948元請求之部分廢棄。㈡上開廢棄部分，被上訴人應再給
    付上訴人19,948元。
三、經查：本件訴訟標的金額在100,000元以下，依民事訴訟法
    第436條之8第1項規定，應適用小額訴訟程序，揆諸前揭說
    明，上訴人非以原判決違背法令為由不得提起上訴，且上訴
    理由須表明原判決所違背之法令及其具體內容，暨依訴訟資
    料可認為原判決有違背法令之具體事實，始符合上訴程式。
    本件上訴人雖執前述上訴理由提起本件上訴，然查，上訴意
    旨就其所指「如以原審判決見解，則民法第637條立法意旨
    蕩然無存」等語，並未就第一審判決如何違背該條法律為具
    體之指摘，亦未敘明依訴訟資料如何可認為原判決有違背上
    開法律之具體事實；又觀諸上訴人之其餘上訴理由，無非係
    針對原審取捨證據、認定事實之職權行使，指摘原審判決不
    當，並未具體指摘原判決有何違反成文法法規之條項、內容
    ，或司法院解釋或最高法院判例，亦未表明依訴訟資料合於
    該違背法令之具體事實。參諸前開法條規定及說明，本件上
    訴人之上訴，自難認上訴人已對原判決有如何違背法令之情
    事為具體指摘，揆諸上開說明，本件上訴難認合法，應予駁
    回。
四、末按於小額訴訟之上訴程序，法院為訴訟費用之裁判時，應
    確定其費用額，民事訴訟法第436條之19第1項、第436條之3
    2第1項規定甚明。本件上訴人小額訴訟之上訴，既經駁回，
    關於第二審訴訟費用自應由上訴人負擔。查本件第二審訴訟
    費用，為上訴裁判費用1,500元，揆諸前開規定，應由上訴
    人負擔，爰併予確定如主文第2項所示。
五、據上結論，本件上訴為不合法，依民事訴訟法第436條之32
    第1項、第2項、第444條第1項前段、第95條、第78條、第43
    6條之19第1項，裁定如主文。
中　　華　　民　　國　　111 　年　　6 　　月　　13　　日
                  民事第二庭    審判長法  官  林福來
　　　　　　　　　
                                      法  官  王獻楠
　　　　　　　　　　　　　　　　　　　
                                      法  官  余玟慧
以上正本係照原本作成　　　　　　　　　　　　　　　　　　
本裁定不得抗告。 
中　　華　　民　　國　　111 　年　　6 　　月　　15　　日
                                      書記官  于子寧